---
title: "R Notebook"
output: html_notebook
---
# Lab1

```{r}

#library(tidyverse)
library(readr)
library(dplyr)
library(ggplot2)

series_from_imdb <- read_csv("~/Documents/ad1/lab1-parte1/series_from_imdb.csv")
#series_from_imdb <- read_csv("~/Documentos/ad1/lab1-parte1/series_from_imdb.csv")


minhas_series <- series_from_imdb %>% filter(series_name %in% c("Breaking Bad",
                                                                "House of Cards",
                                                                "Game of Thrones", 
                                                                "Narcos"))

```

```{r}
summary(minhas_series)
```

Nenhuma das series escolhidas veio com algum valor inesperado.

```{r}
minhas_series %>% 
    ggplot(aes(x = as.character(series_name), y = UserRating)) + 
    geom_boxplot(outlier.color = NA) +   
    geom_jitter(width = .1, size = .5, alpha = .5, color = "red")

```


### Qual das séries que você escolheu é mais bem avaliada no IMDB? A diferença é grande? Pequena? 

Considerando a mediana como meio de mensurar a qualidade das series, a serie mais bem avaliada é Game of Thrones.
A mediana foi escolhida como forma de resumo dos dados pois é mais robusta a outliers que a média.

A serie Game of thrones tambem possui o valor do primeiro quartil maior que o dos boxplots dos outros seriados. 

Um dos episodios de breaking bad obteve o score perfeito de 10 pontos. No entando a maior concentraçao de pontos esta em torno da mediana 8.8, sua mediana é um pouco mais baixa que a de game of thrones.

Game of Thrones e Breaking Bad parecem ter uma qualidade parecida, pois as notas dos episodios tem distribuiçao similar.

A diferença nao é grande. Visto que os episodios podem receber notas entre 1 e 10, a mediana das notas de todas as series escolhidas estão entre 8 e 9.



### Qual das séries que você escolheu tem episódios de qualidade mais irregular segundo o IMDB? A diferença é grande? Pequena?

A serie que mais varia de qualidade entre um valor maximo e um valor minimo é Breaking Bad. 
De acordo com o plot acima, a variaçao entre Breaking Bad, Game of Thrones e House of Cards tem variancia similar. Narcos parece ter seriados com qualidade mais constante, a maior parte das avaliaçoes estao concentradas proximo a mediana.

**Desvio padrão:**
```{r}
got <- minhas_series %>%
  filter(series_name == "Game of Thrones")
bb <- minhas_series %>%
  filter(series_name == "Breaking Bad")
hoc <- minhas_series %>%
  filter(series_name == "House of Cards")
narcos <- minhas_series %>%
  filter(series_name == "Narcos")

sd(got$UserRating)
sd(bb$UserRating)
sd(hoc$UserRating)
sd(narcos$UserRating)


```

```{r}
#Game of Thrones: 0.4492807
#Breaking Bad:    0.498472
#House of Cards:  0.3907828
#Narcos:          0.253398

```

O desvio padrao mostra como as avaliacoes variam de acordo com a mediana, as series com qualidade mais irregular tem um maior desvio padrao.

Narcos possui o menor desvio padrao, a maior concentracao de pontos esta em torno da mediana como pode se observar no boxplot.




