---
title: "R Notebook"
output: html_notebook
---
# Lab1

```{r}

#library(tidyverse)
library(readr)
library(dplyr)
library(ggplot2)

#series_from_imdb_changed <- read_csv("~/Documents/ad1/lab1-parte1/imdb-series/data/series_from_imdb_changed.csv")
series_from_imdb <- read_csv("~/Documentos/ad1/lab1-parte1/series_from_imdb.csv")


minhas_series <- series_from_imdb %>% filter(series_name %in% c("Breaking Bad",
                                                                "House of Cards",
                                                                "Game of Thrones", 
                                                                "Narcos"))

```



```{r}
##variacao das notas por serie
minhas_series %>% 
    ggplot(aes(x = as.character(series_name), y = UserRating)) + 
    geom_boxplot(outlier.color = NA) +   
    geom_jitter(width = .1, size = .5, alpha = .5, color = "red")

```


### Qual das séries que você escolheu é mais bem avaliada no IMDB? A diferença é grande? Pequena? 

Considerando a mediana como meio de mensurar a qualidade das series, a serie bem mais avaliada no imbd é Game of Thrones.
A mediana foi escolhida como forma de resumo dos dados pois é mais robusta a outliers que a média.
Na serie Game of thrones tambem possui o valor do primeiro quartil maior que os valores dos boxplots dos outros seriados.

A diferença nao é grande. Visto que os episodios podem receber notas entre 1 e 10, a mediana das notas de todas as series escolhidas estão entre 8 e 9.



### Qual das séries que você escolheu tem episódios de qualidade mais irregular segundo o IMDB? A diferença é grande? Pequena?


