---
title: "Lab2-Parte1"
author: "Bruna Barbosa"
date: "6 de junho de 2017"
output: html_document
---

```{r setup, include=FALSE}
library(tidyverse)
library(plotly)
library(readr)
library(dplyr)

series_from_imdb <- read_csv("~/Documentos/ad1/lab2/series_from_imdb.csv")


```


## Including Plots

```{r pressure, echo=FALSE, message=FALSE, warning=FALSE}
p1 <- plot_ly(data = series_from_imdb %>%
          filter(series_name == "Dexter"),
        x = ~series_ep,
        y = ~r1,
        name = ~as.character(season),
        type = "scatter") %>%
        add_trace(y = ~ r1, 
        type = "scatter",
        mode = "lines+markers",
        color = ~as.character(season),
        line = list(width = 1), 
        hoverinfo = "text", 
            text = ~paste('Prop:', r10, 
                      'Ep:', Episode))

p2 <- plot_ly(data = series_from_imdb %>%
            filter(series_name == "Dexter"),
            x = ~series_ep,
            y = ~r10,
            name = ~as.character(season),
            type = "scatter") %>%
            add_trace(y = ~ r10, 
            type = "scatter",
            mode = "lines+markers",
            color = ~as.character(season),
            line = list(width = 1), 
            hoverinfo = "text", 
            text = ~paste('Prop:', r10, 
                      'Ep:', Episode))

subplot(
  p1, p2,
  nrows = 2, shareX = TRUE
)
  ```

Nessa visualização eu analiso a proporção de pessoas que atribuiram a nota max e nota min ao seriado Dexter ao longo de 
todos os seus episodios. 

Cada episodio recebeu uma proporção de pessoas que votaram a nota minima 


O primeiro grafico mostra a proporcao de pessoas que atribuiram nota minima ao seriado.

O segundo grafico mostra a proporção de pessoas que atribuiram nota maxima ao seriado.
