---
title: "Lab2-parte3"
output: html_document
author: Bruna Barbosa
---

```{r load_code, message=FALSE, warning=FALSE, echo=FALSE}
library(tidyverse, warn.conflicts = F)
library(rvest)
library(plotly)
library(cluster)
library(ggdendro)
#library(fpc)
theme_set(theme_light())
source("plota_solucoes_hclust.R")
```

# Tipos de filme de Matt Damon

Usaremos dados do [Rotten Tomatoes](https://www.rottentomatoes.com) sobre os filmes de Matt Damon. 


```{r, message=FALSE, warning=FALSE}
from_page <- read_html("https://www.rottentomatoes.com/celebrity/matt_damon/") %>% 
    html_node("#filmographyTbl") %>% # A sintaxe da expressão é de um seletor à lá JQuery: https://rdrr.io/cran/rvest/man/html_nodes.html 
    html_table(fill=TRUE) %>% # Faz parse
    as.tibble()

filmes = from_page %>% 
    filter(RATING != "No Score Yet", 
           `BOX OFFICE` != "—", 
           CREDIT != "Executive Producer") %>%
    mutate(RATING = as.numeric(gsub("%", "", RATING)), 
           `BOX OFFICE` = as.numeric(gsub("[$|M]", "", `BOX OFFICE`))) %>% 
    filter(`BOX OFFICE` >= 1) # Tem dois filmes que não parecem ter sido lançados no mundo todo
```
# Rating

Dentre os 40 filmes estrelados por Matt Damon é possivel notar uma grande variaçao entre as notas no rotten tomatoes. Nao ha concentraçao de pontos visiveis. 

```{r}
filmes %>% 
    ggplot(aes(x = "Filmes", y = RATING)) + 
    geom_jitter(width = .01, height = 0, size = 2, alpha = .6)
```


```{r}
filmes %>% 
    ggplot(aes(x = RATING)) + 
    geom_histogram(bins = 16) + 
    geom_rug()
```

# Renda

Para a renda do filme, observar uma escala linear ou logarítmica levam a conclusões diferentes. 
Quanto a rentabilidade do filme, Matt Damon atuou em varios filmes de alta rentabilidade.

```{r}
filmes %>% 
    ggplot(aes(x = "Filmes", y = `BOX OFFICE`)) + 
    geom_jitter(width = .02, height = 0, size = 2, alpha = .6)  

filmes %>% 
    ggplot(aes(x = "Filmes", y = `BOX OFFICE`)) + 
    geom_jitter(width = .02, height = 0, size = 2, alpha = .6) + 
    scale_y_log10()

filmes %>% 
    ggplot(aes(x = `BOX OFFICE`)) + 
    geom_histogram(bins = 20) + 
    geom_rug()

filmes %>% 
    ggplot(aes(x = `BOX OFFICE`)) + 
    geom_histogram(bins = 20) + 
    scale_x_log10() + 
    geom_rug()

```

## Duas dimensões - RATING X BOX OFFICE

```{r}
p = filmes %>% 
    ggplot(aes(x = RATING, y = `BOX OFFICE`, label = TITLE)) + 
    geom_point() 
p
#ggplotly(p)
```


Como sempre, o algoritmo encontra grupos. No caso, parecem até bem separados. Vamos visualizá-los:

```{r, message=FALSE, warning=FALSE, echo=FALSE}
agrupamento_h_2d = filmes %>% 
    column_to_rownames("TITLE") %>%
    select(RATING, `BOX OFFICE`) %>%
    dist(method = "euclidean") %>% 
    hclust(method = "centroid")

```


```{r, message=FALSE, warning=FALSE, echo=FALSE}
plota_hclusts_2d(agrupamento_h_2d, 
                 filmes, 
                 c("RATING", "`BOX OFFICE`"), 
                 linkage_method = "centroid", ks = 1:6)
```

O agrupamento está acontecendo todo em função de BOX OFFICE, apenas. Como as escalas são diferentes, BOX OFFICE domina qualquer cálculo de distância euclidiana. 

Solução: standardize (aka scale).

```{r, message=FALSE, warning=FALSE, echo=FALSE}
agrupamento_h_2d = filmes %>% 
    column_to_rownames("TITLE") %>%
    select(RATING, `BOX OFFICE`) %>% 
    mutate(`BOX OFFICE` = log10(`BOX OFFICE`)) %>% 
    mutate_all(funs(scale)) %>% 
    dist(method = "euclidean") %>% 
    hclust(method = "centroid")

#ggdendrogram(agrupamento_h_2d, rotate = TRUE)

filmes2 = filmes %>% mutate(`BOX OFFICE` = log10(`BOX OFFICE`))
plota_hclusts_2d(agrupamento_h_2d, 
                 filmes2, 
                 c("RATING", "`BOX OFFICE`"), 
                 linkage_method = "ward.D", ks = 1:6) + scale_y_log10()

```

O algoritmo consegue definir clusters bem definidos no grupo 3, esses pontos tem semelhanças considerando o rating obtido e a renda dos filmes. 

# Agrupamento - kmeans

```{r}
#k <- kmeans(filmes, 3)
dat <- filmes[,c(1,4)]

#plot(dat, pch = 20, cex = 2)
set.seed(7)
km1 <- kmeans(dat, 3)
plot(dat, col = km1$cluster, pch = 20, cex = 2)
```

# Agrupamento - kmeans (standardize)
```{r}
#k <- kmeans(filmes, 3)
dat <- filmes2[,c(1,4)]

#plot(dat, pch = 20, cex = 2)
set.seed(7)
km1 <- kmeans(dat, 3)
plot(dat, col = km1$cluster, pch = 20, cex = 2)
```

O plot standardize facilita a visualizaçao dos clusters.

Considerando os plots acima, é possivel notar que o ator Matt Damon participa de muitos filmes de alta rentabilidade, a principal diferenca entre os tres grupos esta nas notas atribuidas pelo rotten tomatoes.

1. Jason Bourne franquia (vermelho) - nesse grupo estao a maioria dos seus filmes mais rentaveis e de maior rating,como The Bourne Ultimatum e The Martian. Nesse grupo o ator foi o personagem principal em maior parte dos filmes deste grupo.
2. Happy Feet (verde) - Os filmes desse grupos ainda tem boa rentabilidade e rating mediano, porem o ator nao recebeu papeis de grande destaque como no primeiro grupo. Um dos filmes do grupo 2 é Interstellar
3. The Great Wall(preto) - Neste grupo estao os filmes com uma rentabilidade um pouco menor e menor rating, como Happy Feet Two.




